臺灣雲林地方法院交通事件裁定　　　　　　　　　　九十三年度交聲字第一九六號
　　移
　　異 議 人　甲○○
右列異議人因違反道路交通管理處罰條例案件，對於交通部公路局嘉義區監理所雲林
監理站民國九十三年九月九日所為之處分（雲監裁字第裁７２－ＧＣ0000000
號），聲明異議，本院裁定如左：
    主  文
異議駁回。
    理  由
一、異議人於民國九十三年六月二日二十三時十五分駕車行經臺中市○○路，因車速
    較慢擋住後方警車，警車員警竟以異議人未繫安全帶為由開立罰單，惟異議人駕
    駛過程一直有繫上安全帶，而該警車係行駛於異議人車輛正後方，且當時天色昏
    暗，員警根本無法看到異議人有無繫上安全帶，自不能僅憑員警陳述即率予科罰
    。
二、按汽車行駛於道路上，其汽車駕駛人或前座乘客未繫安全帶者，處駕駛人新臺幣
    一千五百元罰鍰，道路交通管理處罰條例第三十一條第一項定有明文。
三、經查：
  （一）異議人甲○○就其有於九十三年六月二日二十三時十五分許，駕駛車號七Ｈ
        －四八一八號自用小客車，行經臺中市○○路與逢大路口時，遭警員陳成聲
        、黃富安攔下開立舉發違反道路交通管理事件通知單，因自認未違規而拒絕
        簽名一事並不爭執，且有證人即承辦員警黃富安、陳成聲證述及臺中市警察
        局舉發違反道路交通管理事件通知單影本一紙附卷可佐。
  （二）就本件異議人違規查獲之經過，證人黃富安到庭具結證稱：查獲當時約晚上
        十一點十五分，我是坐在駕駛座，我們是在河南路與逢大路攔下異議人車子
        ，我們那時停在內線道，異議人在巡邏車右前方相距一部車之外線道上，兩
        部車都在停紅燈。我當時看向異議人車輛，發現異議人座椅左方沒有斜斜的
        安全帶，就告訴分隊長陳成聲，陳成聲下車去攔停異議人，但剛好綠燈亮，
        陳成聲才又上車，這時異議人就將車開到巡邏車前面，我從異議人車輛後方
        看到異議人的手在動，我們就示意異議人停車；當地有路燈，對向來車之車
        燈也可以提供燈光，我確定異議人沒有繫安全帶。證人即一同查獲之員警陳
        成聲亦具結證稱：查獲當時我們與異議人是同向行駛，我們是在異議人左側
        ，我和黃富安發現異議人未繫安全帶，當時車子仍在行進中，還未走到路口
        就發現，因看到異議人駕駛座左上方沒有安全帶，所以認定他未繫安全帶。
        發現異議人未繫安全帶後，走到路口剛好是紅燈，我在路中央就下車要去攔
        停異議人，走到異議人車輛前、後座車門中央時，綠燈就亮了，異議人將車
        開動，我上車之後，看到異議人用右手拉安全帶，他的動作很明顯，異議人
        遭攔停後，安全帶是繫上的。從而，證人黃富安及陳成聲除發現異議人未繫
        安全帶時，巡邏車是否在停紅燈此一細節證述有些許出入外，關於異議人行
        車時確實未繫安全帶，於陳成聲第一次攔停異議人時，異議人有用手拉安全
        帶之動作等情，結證明確，並互相吻合。又異議人之車號七Ｈ－四八一八號
        自用小客車，僅張貼顏色較淡之隔熱貼紙，並未貼反光貼紙，從異議人車輛
        左後方往車內看，仍可看見車內情形，有本院勘驗筆錄一份在卷可稽。觀諸
        異議人提供之照片，在夜晚燈光較暗之情形下，從車輛後方仍可看見車內之
        情形，亦有照片二紙在卷可證。衡諸交通警察製單舉發違規事實，乃公權力
        之行使，除有恣意、疏忽之情形外，應無故意陷害汽車駕駛人之必要，其於
        舉發時就事實之描述，較諸一般的證人，應有更高之可信度。是以，雖然證
        據單一，而無取締時之照片做為佐證，惟在一般的情況下，舉發內容可以被
        採信。從而，異議人既未就承辦員警之舉發有誤提出相關確切事證以供調查
        ，本院亦查無任何證據足資證明承辦員警有捏造事實違法取締情事，則承辦
        員警本其維護交通秩序、行車安全職責所為之舉發，自應受到合法、正確之
        推定。是異議人空言否認有未繫安全帶之違規情事，尚難憑採。
  （三）綜上，原處分機關援引道路交通管理處罰條例第三十一條第一項之規定，裁
        處異議人罰鍰新台幣一千五百元，於法並無不合，本件異議為無理由，應予
        駁回。
四、據上論斷，應依道路交通管理處罰條例第八十七條第二項、道路交通案件處理辦
    法第十九條，裁定如主文。
中      華      民      國      九十三      年      十一  月    三十    日
                                        臺灣雲林地方法院交通法庭
                                            法  官  楊  欣  怡
右正本證明與原本無異。
如不服本裁定，應於裁定送達後五日內向本院提出抗告狀。
                                            書記官  洪  秀  虹
中      華      民      國      九十三      年      十一  月    三十    日
